臺灣高等法院刑事判決
111年度上訴字第1289號
上  訴  人  
即  被  告  夏明渙



指定辯護人  高培恒律師
上列上訴人即被告因毒品危害防制條例案件，不服臺灣臺北地方
法院110年度訴字第556號，中華民國110年12月29日第一審判決
（起訴案號：臺灣臺北地方檢察署110年度偵字第9686號），提
起上訴，本院判決如下：
    主  文
原判決關於定應執行刑部分撤銷。
其他上訴駁回。
前開駁回部分所處之刑，應執行有期徒刑肆年。
    犯罪事實
一、夏明渙明知甲基安非他命係毒品危害防制條例所管制之第二
    級毒品，依法不得販賣、持有，竟意圖營利，基於販賣第二
    級毒品之犯意，分別為下列㈠、㈡所示犯行：
  ㈠於民國109年5月30日21時50分許起，以如附表所示手機（下
    稱本案手機，當時其內裝載0000000000號SIM卡）內LINE通
    訊軟體，與許吉男聯繫毒品交易事宜，雙方達成以價金新臺
    幣（下同）5,500元買賣第二級毒品甲基安非他命2公克、「
    G水」1罐之合意（其中5,000元為第二級毒品甲基安非他命2
    公克之對價、500元為「G水」1罐之對價，無證據顯示「G水
    」含何種毒品成分）。待許吉男於同日22時25分許，將5,50
    0元存入夏明渙所使用不知情之廖家堂（所涉幫助販賣第二
    級毒品罪嫌，另經檢察官為不起訴處分）申設之中國信託商
    業銀行000000000000號帳戶（下稱本案中信帳戶），夏明渙
    即將第二級毒品甲基安非他命2公克、G水1罐，以快遞方式
    寄送至新北市○○區○○○街00巷00號交付許吉男。
  ㈡於109年6月5日16時25分許起，以本案手機（當時其內裝載00
    00000000號SIM卡）內LINE通訊軟體，與許吉男聯繫毒品交
    易事宜，雙方達成以價金5,500元買賣第二級毒品甲基安非
    他命2公克、「G水」1罐之合意（其中5,000元為第二級毒品
    甲基安非他命2公克之對價、500元為「G水」1罐之對價，無
    證據顯示「G水」含何種毒品成分），待許吉男於同日16時5
    8分許、17時21分許，存、匯入共5,500元至本案中信帳戶後
    ，夏明渙即將第二級毒品甲基安非他命2公克、G水1罐，以
    快遞方式自臺北市○○區○○街00號寄送至新北市○○區○○○街00
    巷00號交付許吉男。
二、案經臺北市政府警察局松山分局（下稱松山分局）報告臺灣
    臺北地方檢察署（下稱臺北地檢署）檢察官偵查起訴。
    理  由
壹、證據能力部分
　　本案認定犯罪事實所引用之證據，皆無證據證明係公務員違
    背法定程序所取得。又檢察官、辯護人於本院準備程序、審
    理時同意作為證據（本院卷第134頁至第136頁、第185頁至
    第188頁），被告於本院審理時經合法傳喚無正當理由不到
    庭，應認無相異之主張，復經審酌該等證據製作時之情況，
    尚無顯不可信與不得作為證據之情形，亦無違法不當與證明
    力明顯過低之瑕疵，且與待證事實具有關聯性，認為以之作
    為證據應屬適當，依刑事訴訟法第158條之4反面解釋及第15
    9條之5規定，認均有證據能力。
貳、實體部分
一、認定犯罪事實所憑之證據及理由
  ㈠上揭犯罪事實，業據被告於原審準備程序、審理中均坦承不
    諱（見原審卷第60頁至第63頁、第173頁至第174頁），核與
    證人許吉男、廖家堂分別於警詢、偵訊中之證述相符（見臺
    北地檢署110年度偵字第9686號偵查卷【下稱偵查卷】第9頁
    至第12頁、第19頁至第26頁、第153頁至第156頁、第167頁
    至第171頁），並有證人許吉男與被告間LINE通訊軟體對話
    擷圖照片、本案中信帳戶客戶資料與存款交易明細、自動櫃
    員機監視器畫面擷取照片、Lalamove快遞訂單資訊等件可憑
    （偵查卷第27頁至第39頁、臺北地檢署109年度他字第13616
    號偵查卷【下稱他字卷】第25頁至第44頁），足徵被告之任
    意性自白，核與事實相符。
　㈡又販賣毒品係政府嚴予查緝之違法行為，政府一向查禁森嚴
    並重罰不寬待，而販賣毒品罪，所謂「意圖」，即犯罪之目
    的，原則上不以發生特定結果為必要，祇須有營利之意圖為
    已足，不以買賤賣貴而以從中得利為必要。且販賣毒品係違
    法行為，亦無公定價格，可任意分裝增減份量及純度，且每
    次買賣之價格、數量，亦隨時依雙方之關係深淺、資力、需
    求量、對行情之認知、來源是否充裕、查緝是否嚴緊、購買
    者被查獲時供出來源之可能風險之評估等因素，而異其標準
    ，機動調整，非可一概論之。而販賣之利得，除非經行為人
    詳細供出所販賣毒品之進價及售價，且數量俱臻明確外，實
    難察得其具體得利之實情，然販賣者從價差或量差中牟利，
    方式雖異，惟其販賣之目的在於意圖營利則屬同一。從而，
    舉凡有償交易，除足以反證其確係另基於某種非圖利本意之
    關係外，尚難祇因無法查悉其精確之販入價格，作為是否高
    價賣出之比較，諉以無營利之意思而阻卻販賣犯行之追訴。
    查被告業已坦認犯行，其所為均為有償行為，核與一般販賣
    毒品之交易型態無殊，客觀上已該當於毒品販賣之實行，佐
    以證人許吉男於警詢、偵訊中證稱：我因想購買毒品，透過
    朋友介紹認識被告，我們都是透過文字訊息聯絡，沒有見過
    本人等情（偵查卷第21頁、第153頁至第154頁），被告於偵
    查中亦供稱與證人許吉男並不相識等語明確（偵查卷第168
    頁），堪認被告與證人許吉男並無特殊親屬或至交情誼，衡
    諸常情，茍非有利可圖，被告當無甘冒重典，依販入之相同
    價格或數量轉售毒品而毫無利潤可圖之理，是被告從事本案
    各次有償毒品交易之際，主觀上均應具有藉此交易從中取利
    之意圖及販賣之故意，要無疑義。
　㈢綜上所述，本案事證已臻明確，被告前開犯行均堪以認定，
    應予依法論科。
二、論罪　　
  ㈠新舊法比較
    按行為後法律有變更者，適用行為時之法律，但行為後之法
    律有利於行為人者，適用最有利於行為人之法律，刑法第2
    條第1項定有明文。查被告行為後，毒品危害防制條例第4條
    第2項於109年1月15日修正公布，於同年7月15日施行。修正
    前毒品危害防制條例第4條第2項規定「製造、運輸、販賣第
    二級毒品者，處無期徒刑或7年以上有期徒刑，得併科新臺
    幣1,000萬元以下罰金」；修正後規定「製造、運輸、販賣
    第二級毒品者，處無期徒刑或10年以上有期徒刑，得併科新
    臺幣1,500萬元以下罰金」，經比較新舊法，修正後毒品危
    害防制條例第4條第2項之構成要件雖未變更，然其法定刑度
    已較修正前大幅提高，修正後之毒品危害防制條例第4條第2
    項並無較有利於被告之情形，本案自應適用被告行為時即修
    正前毒品危害防制條例第4條第2項規定論處。
  ㈡甲基安非他命為毒品危害防制條例列管之第二級毒品，依法
    不得販賣、持有，是核被告如犯罪事實欄一、㈠、㈡所為，均
    係犯修正前毒品危害防制條例第4條第2項之販賣第二級毒品
    罪。起訴書未及敘明被告係犯「修正前」毒品危害防制條例
    第4條第2項之罪，然業經公訴檢察官於原審準備程序中當庭
    更正（原審卷第60頁），基於檢察一體，本院自得就更正後
    法條審理。而被告販賣第二級毒品前，各持有第二級毒品之
    低度行為，均為其販賣之高度行為所吸收，不另論罪。
　㈢被告如犯罪事實欄一、㈠、㈡所示，2次販賣第二級毒品犯行，
    犯意各別，行為互殊，應分論併罰。
  ㈣刑之加重減輕：
  ⒈被告前因：①施用第二級毒品案件，經臺灣新北地方法院（下
    稱新北地院）以102年度簡字第5684號判決判處有期徒刑6月
    確定，經與執行在前之他案有期徒刑接續執行，於104年9月
    1日縮短刑期假釋，再與後案拘役接續執行，於104年12月29
    日出監，然嗣經撤銷假釋，而於106年3月5日入監執行殘刑
    ；復因②施用第二級毒品案件，經原審法院以105年度審簡字
    第1589號判決判處有期徒刑2月確定；③施用第二級毒品案件
    ，經原審法院以106年度審簡字第472號判決判處期徒刑3月
    確定；④偽造文書案件，經新北地院以106年度簡字第828號
    判決判處有期徒刑5月確定，嗣因裁判確定後發覺為累犯，
    經新北地院以106年度聲字第3424號裁定更定其刑為有期徒
    刑6月確定。上開②至④所示罪刑，經原審法院以107年度聲字
    第689號裁定定應執行有期徒刑8月確定。被告再因：⑤施用
    第二級毒品案件，經新北地院以106年度審簡字第2102號判
    決判處有期徒刑5月、4月，應執行有期徒刑8月確定。上開
    案件經與另案拘役接續執行，於108年11月12日縮短刑期執
    行完畢出監等情，有本院被告前案紀錄表（見本院卷第47頁
    至第72頁）在卷可參。被告於受上①至⑤徒刑之執行完畢後，
    5年以內故意再犯本案有期徒刑以上之罪，固合於累犯要件
    ，惟參諸最高法院110年度台上大字第5660號裁定意旨，並
    審酌被告所犯本案與上開案件之犯罪型態、罪質相異，無罪
    質上之關連，且所侵害之法益、對社會之危害程度，亦有相
    當差別，顯非於一定期間內重複為同一罪質之犯罪之情形，
    揆諸司法院釋字第775號解釋意旨，衡酌罪刑相當原則及比
    例原則，爰不依刑法第47條第1項規定加重其刑。
　⒉按毒品危害防制條例第17條第1 項規定：「犯第4 條至第8 
    條、第10條或第11條之罪，供出毒品來源，因而查獲其他正
    犯或共犯者，減輕或免除其刑。」旨在鼓勵毒品下游者具體
    供出其上游供應人，俾擴大查緝績效，確實防制毒品泛濫或
    擴散。所謂供出毒品來源，係指犯罪行為人供出毒品來源之
    人，或與其具有共同正犯、共犯（教唆犯、幫助犯）關係之
    毒品由來之人，使調查或偵查犯罪之公務員得據以對之發動
    調查或偵查程序，並因此而確實查獲其人、其犯行者，始足
    該當（最高法院111年度台上字第2142號判決、111年度台上
    字第813號判決意旨參照）。而所稱「查獲」，除指查獲該
    其他正犯或共犯外，並兼及被告所指其毒品來源之事。該所
    謂「毒品來源」，自指與本案犯行毒品從何而來之情形，非
    謂被告一有「供出」、「指認」毒品來源之人，即得依上開
    規定減免其刑。倘被告供出之毒品上手與其所涉各次案件之
    毒品不具關聯性，僅屬對該上手涉犯其他毒品犯罪之告發，
    要非就其所涉案件之毒品供出來源，自無上開減免其刑規定
    之適用（最高法院111年度台上字第2826號判決、111年度台
    上字第1595號判決意旨參照）。經查：
　⑴原審法院經函詢松山分局本案是否因被告供出毒品來源，因
    而查獲其他正犯或共犯，經松山分局函復：被告尚未至本分
    局說明前，即遭臺北市政府警察局大安分局（下稱大安分局
    ）查獲，並由臺北地檢署檢察官偵訊完畢，故未能知悉被告
    證詞，進而查獲毒品上游等語，有松山分局110年9月15日北
    市警松分刑字第1103047523號函可憑（見原審卷第99頁）。
　⑵被告於另案毒品案件大安分局警詢中，雖指稱其另案毒品犯
    行之上游為暱稱「安哥哥」之人，然經大安分局迭於原審及
    本院審理時函復以：被告所提出事證不足，本分局未查獲其
    毒品來源或其他共犯等語，有大安分局110年12月14日北市
    警安分刑字第1103073833號函、111年4月18日北市警安分刑
    字第1113040626號函在卷可參（見原審卷第153頁、本院卷
    第87頁）。
　⑶被告於另案毒品案件臺北市政府警察局中正第一分局（下稱
    中正一分局）警詢中，供稱另案毒品犯行之毒品來源為暱稱
    「大藥頭」之人，然經中正一分局函復原審法院：被告於警
    詢調查中供稱毒品來源係「大藥頭」（真實姓名邱彥翔），
    未提供足認有販賣之對話及證明毒品來源和犯嫌相關資料，
    且交易時間、地點均不明，無法掌握特定犯罪時地；本分局
    雖於110年10月18日執行拘提、搜索，查獲犯嫌邱彥翔販賣
    毒品案，惟尚查無邱彥翔販賣予被告毒品之具體事證等語，
    有中正一分局110年12月16日北市警中正一分刑字第1103034
    779號函可佐（原審卷第157至164頁）。經本院再函詢中正
    一分局，中正一分局亦函覆以：本分局偵辦邱彥翔毒品按係
    依據本隊於109年12月2日查獲另毒品案犯嫌之警詢筆錄始開
    始追查偵辦邱嫌販毒一案，於110年3月19日借詢夏明渙涉嫌
    違反毒品危害防制條例案。供稱毒品來源係暱稱「大藥頭」
    （真實姓名邱彥翔），但未提供明確對話紀錄、證明毒品來
    源及邱嫌相關資料，無法掌握特定犯罪時間地點，乃併他案
    偵辦。復於110年10月18日執行拘提、搜索，查獲犯嫌邱彥
    翔涉嫌毒品危害防制條例一案，邱嫌於警詢時矢口否認有何
    販賣毒品予夏明渙之事，辯稱係夏嫌求愛不成而陷害等語，
    有中正一分局111年4月18日北市警中正一分刑字第11130200
    95號函在卷可佐（本院卷第91頁）。而中正一分局所查獲邱
    彥翔販賣第二級毒品犯嫌，係邱彥翔於110年間販賣第二級
    毒品於他人，有中正一分局110年11月12日北市警中正一分
    刑字第1103010761號刑事案件報告書可佐（原審卷第159至1
    64頁），與被告本案販賣第二級毒品之犯行，顯無關聯。
　⑷綜上所述，揆諸前開說明，本案尚難認有因被告之供述而查
    獲毒品上游、其他正犯或共犯之情事，則被告所犯本案販賣
    第二級毒品犯行，自無從依毒品危害防制條例第17條第1項
    規定減輕或免除其刑。
　⒊又刑之量定，為求個案裁判之妥當性，法律固賦予法院裁量
    權，但此項裁量權之行使，除應依刑法第57條規定，審酌行
    為人及其行為等一切情狀，為整體之評價，並應顧及比例原
    則與平等原則，使罪刑均衡，輕重得宜，以契合社會之法律
    感情。刑法第59條規定犯罪之情狀可憫恕者，得酌量減輕其
    刑，其所謂「犯罪之情狀」，與同法第57條規定科刑時應審
    酌之一切情狀，並非有截然不同之領域，於裁判上酌減其刑
    時，應就犯罪一切情狀，予以全盤考量，審酌其犯罪有無可
    憫恕之事由，以為判斷（最高法院95年度台上字第6157號判
    決意旨參照）。修正前毒品危害防制條例第4 條第2 項之販
    賣第二級毒品罪之法定刑為「無期徒刑或7年以上有期徒刑
    ，得併科新臺幣1,000萬元以下罰金」，刑責非輕，然同為
    販賣第二級毒品之人，其原因動機不一，犯罪情節未必盡同
    ，或有大盤毒梟者，亦有中、小盤之分，甚或僅止於吸毒者
    友儕間為求互通有無之有償轉讓者亦有之，其販賣行為所造
    成危害社會之程度自屬有異，法律科處此類犯罪，所設之法
    定最低本刑卻同為「7年以上有期徒刑」，不可謂不重，於
    此情形，倘依其情狀處以較輕之徒刑，即足以懲儆，並可達
    防衛社會之目的者，自非不可依客觀之犯行與主觀之惡性二
    者加以考量其情狀，是否有可憫恕之處，適用刑法第59條之
    規定酌量減輕其刑，期使個案裁判之量刑，能斟酌至當，符
    合比例原則。經查，本件被告其所涉販賣第二級毒品之數量
    、販賣所得之金額、涉案情節較諸大盤、中盤毒梟應屬輕微
    ，復衡諸被告於原審審理時均坦認犯行，已見悔意，依其情
    狀，容有情輕法重之慮，難謂符合罪刑相當性及比例原則，
    爰均依刑法第59條規定，酌減其刑。
三、維持部分原判決之理由：
  ㈠原判決認本案事證明確，被告所為，均係犯修正前毒品危害
    防制條例第4條第2項之販賣第二級毒品罪，並依刑法第59條
    減輕其刑，並審酌被告明知甲基安非他命為戕害身心健康之
    第二級毒品，並經政府嚴令禁止販賣，猶恣意違反國家之禁
    令，兩度為販賣第二級毒品之行為，助長流毒遺害，所為實
    不可取；然念被告犯後於審判中終坦承犯行，表明悔意，且
    於另案配合檢警偵查，態度尚可；兼衡被告自述未婚無子女
    、父親在監執行、母親已過世、無須扶養之人、有資助外甥
    之學費、目前收入來源為網路拍賣、國中畢業等生活狀態、
    智識程度（見原審卷第174頁、第179頁至第180頁），復參
    以被告之素行、犯罪之動機、目的、手段、販賣毒品之數量
    與價格、造成法益侵害程度，暨檢察官、被告、辯護人就量
    刑所為辯論等一切情狀，各量處有期徒刑3年7月。復就沒收
    部分，說明：另案扣案如附表所示之物，係供被告犯本案販
    賣第二級毒品罪聯繫所用之物，應依毒品危害防制條例第19
    條第1項之規定，不問屬於犯罪行為人與否，予以宣告沒收
    ；而未扣案之門號0000000000號SIM卡、本案中信帳戶之提
    款卡，各係供被告犯本案販賣第二級毒品罪聯繫、提取價金
    所用之物，本應依毒品危害防制條例第19條第1項之規定宣
    告沒收。然上開SIM卡、提款卡並未扣案，且經被告供稱均
    已丟棄。衡以SIM卡、提款卡均屬個人專屬物品，隨時可透
    過掛失、補辦等方式，使原有之物失其功用，沒收宣告顯然
    欠缺刑法上之重要性，爰依刑法第38條之2第2項規定，均不
    予宣告沒收或追徵；另被告販賣第二級毒品所得價金5,000
    元、5,000元（均不含出售「G水」之價金各500元），總計1
    萬元，為其犯罪所得，雖未扣案，仍應依刑法第38條之1第1
    項前段、第3項規定，宣告沒收，於全部或一部不能沒收或
    不宜執行沒收時，追徵其價額。核其認事用法無誤，量刑亦
    無不當，應予維持。
　㈡被告上訴意旨以被告本案能否適用毒品危害防制條例第17條
    第1項減輕或免除其刑，應再予以調查，且縱認被告供稱之
    毒品來源與其本案犯行無關，而無毒品危害防制條例第17條
    第1項之適用，應認被告與警方合作之行為，使警方查獲他
    案，能擴大毒品追查，有效斷除毒品供給而斷絕毒品氾濫，
    應認被告犯後態度良好，與量刑時予以斟酌，量處較有利被
    告之刑度云云，然經本院函詢中正一分局、大安分局，調查
    結果，本案仍難認有因被告之供述而查獲毒品上游、其他正
    犯或共犯之情事，則被告所犯本案販賣第二級毒品犯行，自
    無從依毒品危害防制條例第17條第1項規定減輕或免除其刑
    ，已如前述。又按關於刑之量定，係實體法上賦予法院職權
    裁量之事項，倘無逾越法律規定之範圍，或濫用裁量權限之
    情形，即不得任意指摘為違法。原審於量刑時已就被告之素
    行、犯罪之動機、目的、手段、販賣毒品之數量與價格、造
    成法益侵害程度、智識程度、生活狀況，暨檢察官、被告、
    辯護人就量刑所為辯論等一切情狀，並具體說明業已斟酌被
    告犯後於審判中終知坦承犯行，表明悔意，且於另案配合檢
    警偵查，態度尚可等情，顯已就被告上訴意旨所陳與警方合
    作部分予以斟酌，並已衡酌刑法第57條各款事由，以行為人
    責任為基礎而為刑之量定，並未逾越法定刑度，客觀上不生
    量刑失出失入之情形，並無不當。被告上訴意旨所陳，並無
    可採，此部分上訴為無理由，應予駁回。
四、關於定應執行刑部分撤銷改判之理由　
　㈠按數罪併罰應分別宣告其罪之刑，然後依法定標準定其應執
    行之刑，刑法第51條定有明文。所謂「分別宣告其罪之刑」
    及「定其應執行之刑」，係指在同一判決內應分別宣告其罪
    刑及定其應執行之刑而言（最高法院86年度台非字第297號
    刑事判決意旨參照）。基此，數罪併罰雖於同一判決「定其
    應執行之刑」，然本質仍為法院之裁定，與「分別宣告其罪
    之刑」並非不可分，並無罪刑不可分原則之適用。如原判決
    所宣告罪刑，其上訴無理由應駁回，僅因執行刑有誤，可將
    執行刑改判，其他罪刑部分駁回上訴（最高法院36年度民刑
    庭庭長決議參照）。
　㈡次按裁判確定前犯數罪者，併合處罰之；數罪併罰，分別宣
    告其罪之刑，其宣告多數有期徒刑者，於各刑中之最長期以
    上，各刑合併之刑期以下，定其刑期，但不得逾30年，刑法
    第50條第1項前段、第51條第5款訂有明文。而刑事審判旨在
    實現刑罰權分配正義，故法院對於有罪被告之科刑，應符合
    罪刑相當之原則，使輕重得宜，罰當其罪，以契合社會之法
    律感情。又數罪併罰之定應執行之刑，係出於刑罰經濟與責
    罰相當之考量，並非予以犯罪行為人或受刑人不當之利益，
    為一種特別的量刑過程，相較於刑法第57條所定科刑時應審
    酌之事項係對一般犯罪行為之裁量，定應執行刑之宣告，乃
    對犯罪行為人本身及所犯各罪之總檢視，除應考量行為人所
    犯數罪反應出之人格特性，並應權衡審酌行為人之責任與整
    體刑法目的及相關刑事政策，在量刑權之法律拘束性原則下
    ，依刑法第51條第5款之規定，採限制加重原則，以宣告各
    刑中之最長期為下限，各刑合併之刑期為上限，但最長不得
    逾30年，資為量刑自由裁量權之外部界限，並應受法秩序理
    念規範之比例原則、平等原則、責罰相當原則、重複評價禁
    止原則等自由裁量權之內部抽象價值要求界限之支配，使以
    輕重得宜，罰當其責，俾符合法律授與裁量權之目的，以區
    別數罪併罰與單純數罪之不同，兼顧刑罰衡平原則。至數罪
    併罰定應執行刑之裁量標準，法無明文，然其裁量仍應兼衡
    罪責相當及特別預防之刑罰目的，具體審酌整體犯罪過程之
    各罪關係（例如各行為彼此間之關聯性《數罪間時間、空間
    、法益之異同性》、所侵害法益之專屬性或同一性、數罪對
    法益侵害之加重效應等）及罪數所反應行為人人格及犯罪傾
    向等情狀綜合判斷，為妥適之裁量，仍有比例原則及公平原
    則之拘束，倘違背此內部界限而濫用其裁量，仍非適法（最
    高法院104年度台抗字第718號裁定意旨參照）。是於併合處
    罰而酌定執行刑時，應視行為人所犯數罪之犯罪類型而定，
    倘行為人所犯數罪屬相同之犯罪類型者，於併合處罰時，其
    責任非難重複之程度較高，應酌定較低之應執行刑；然行為
    人所犯數罪雖屬相同之犯罪類型，但所侵犯者為具有不可替
    代性、不可回復性之個人法益，於併合處罰時，其責任非難
    重複之程度則較低，自可酌定較高之應執行刑；另行為人所
    犯數罪非惟犯罪類型相同，且其行為態樣、手段、動機均相
    似者，於併合處罰時，其責任非難重複之程度更高，應酌定
    更低之應執行刑。
　㈢原審對被告論罪科刑，並無違誤，應予維持，已詳如前述，
    而所定其應執行刑為有期徒刑4年6月，固在各宣告刑之最長
    期（有期徒刑3年7月）以上，各刑合併之刑期（合計有期徒
    刑7年2月）以下，並未違反刑法第51條第5款之規定，然衡
    諸被告所犯均為販賣第二級毒品罪，行為態樣、手段、動機
    均相同，犯罪時間集中於109年5月30日至109年6月5日，時
    間僅間隔數日，且販賣對象相同，犯罪目的相近、手段相似
    ，且係侵害同一種類之法益，其責任非難重複程度甚高，揆
    諸上揭說明，應於酌定應執行刑之際，考量此情並反映於所
    定刑度，俾貫徹罪刑相當原則。原判決於理由中雖已說明本
    案被告責任非難之重複程度較高，數罪對法益侵害之加重效
    應非鉅，並綜合斟酌被告之不法與罪責程度、各罪彼此之關
    聯性、數罪對法益侵害之加重效應、罪數所反映之被告人格
    特性與犯罪傾向，及對其施以矯正之必要性、被告未來復歸
    社會可能性等情，然就上開2罪酌定之應執行4年6月，衡諸
    被告本案販賣次數僅2次，且均係販賣予相同對象等情，仍
    稍嫌過重。被告上訴意旨就此部分請求酌定較輕之執行刑，
    非無理由，是原判決關於定應執行刑部分既有可議之處，即
    屬無可維持，應由本院將定應執行刑部分予以撤銷，並衡酌
    前揭各情，而為整體之評價後，定其應執行刑如主文第3項
    所示。
五、被告經本院合法傳喚，無正當理由不到庭，爰不待其陳述，
    為一造辯論判決。
據上論斷，應依刑事訴訟法第371條、第368條、第369條第1項前
段、第364條，刑法第11條前段、第51條第5款，判決如主文。　
本案經檢察官王貞元提起公訴，檢察官陳玉華到庭執行職務。
中　　華　　民　　國　　111 　年　　7 　　月　　12　　日
                  刑事第三庭    審判長法　官  張惠立
                                      法　官  廖怡貞
                                      法　官  鄭昱仁
以上正本證明與原本無異。
如不服本判決，應於收受送達後20日內向本院提出上訴書狀，其
未敘述上訴之理由者並得於提起上訴後20日內向本院補提理由書
（均須按他造當事人之人數附繕本）「切勿逕送上級法院」。
                                      書記官  劉靜慧
中　　華　　民　　國　　111 　年　　7 　　月　　13　　日
附錄：本案論罪科刑法條全文
修正前毒品危害防制條例第4條
製造、運輸、販賣第一級毒品者，處死刑或無期徒刑；處無期徒
刑者，得併科新臺幣二千萬元以下罰金。
製造、運輸、販賣第二級毒品者，處無期徒刑或七年以上有期徒
刑，得併科新臺幣一千萬元以下罰金。
製造、運輸、販賣第三級毒品者，處七年以上有期徒刑，得併科
新臺幣七百萬元以下罰金。
製造、運輸、販賣第四級毒品者，處五年以上十二年以下有期徒
刑，得併科新臺幣三百萬元以下罰金。
製造、運輸、販賣專供製造或施用毒品之器具者，處一年以上七
年以下有期徒刑，得併科新臺幣一百萬元以下罰金。
前五項之未遂犯罰之。

附表：
編號 物品之種類與數量 備註 １ 三星牌S20+ 5G行動電話1支（IMEI碼：00000000000000000、00000000000000000，不含扣案時內裝之門號0000000000、0000000000號SIM卡） ⑴另案扣案（見臺北地檢署110年度偵字第6995號偵查卷第143頁至第149頁，該案經本院110年度上訴字第2996號判決確定） ⑵依毒品危害防制條例第19條第1項規定宣告沒收 ⑶扣案時手機內另有門號0000000000、0000000000號SIM卡，惟本案宣告沒收範圍僅及於手機部分，門號0000000000、0000000000號SIM卡部分不予宣告沒收